臺灣板橋地方法院刑事判決　　　　　　　93年度訴字第1184號
公　訴　人　臺灣板橋地方法院檢察署檢察官
被　　　告　甲○○
　　　　　　　　　　　樓
上列被告因違反毒品危害防制條例案件，經檢察官提起公訴（九
十三年度毒偵字第二一八三號）及移送併辦（九十三年度毒偵字
第四五四二號），本院受命法官行準備程序中，被告為有罪陳述
，由合議庭裁定由受命法官獨任進行簡式審判程序，本院判決如
下：
    主  文
甲○○連續施用第一級毒品，處有期徒刑壹年。扣案之第一級毒
品海洛因貳包（淨重零點陸玖公克）、貳包（淨重零點捌玖公克
）均沒收銷燬之；注射針筒壹支均沒收。
    事  實
一、甲○○於民國八十二年間因違反麻醉藥品管理條例案件，經
    臺灣臺北地方法院以八十二年度易字第四六一二號判決判處
    有期徒刑四月確定，於八十二年十一月九日易科罰金執行完
    畢（本件不構成累犯）。曾因施用毒品案件，經本院以九十
    二年度毒聲字第三二七二號裁定送觀察勒戒，認無繼續施用
    毒品傾向，於九十二年十一月十一日觀察勒戒執行完畢釋放
    ，經臺灣板橋地方法院檢察署檢察官於九十二年十一月十一
    日以九十二年度毒偵字第三四二七號為不起訴處分確定。竟
    不知悔改，明知海洛因經毒品危害防制條例列為第一級毒品
    ，不得施用、持有，竟基於施用第一級毒品海洛因之概括犯
    意，自九十三年四月十五日起至九十四年一月九日中午止，
    在臺北縣鶯歌鎮○○路、鶯桃路附近加油站廁所或桃園縣火
    車站廁所內，將海洛因摻水放入注射針筒內，再注射至右手
    臂之方式，連續施用第一級毒品海洛因多次，於九十三年五
    月六日十時五十分許在臺北縣鶯歌鎮○○○路二六五之二號
    前為警查獲，扣得注射針筒一支，經檢察官諭令限制住居，
    又於九十三年七月三十日二十一時十分許，為警查獲，扣得
    海洛因二包（淨重零點六九公克），經檢察官命具保一萬元
    候傳，末於九十四年一月九日經本院通緝到案，扣得海洛因
    二包（淨重零點八九公克）。
二、案經臺北縣政府警察局三峽分局報請臺灣板橋地方法院檢察
    署檢察官偵查起訴暨移送併辦。
    理  由
一、訊據被告甲○○對於施用第一級毒品海洛因之犯行坦承不諱
    ，且其於九十三年五月六日、九十三年七月三十日、九十四
    年一月九日查獲時，採渠尿液送檢驗結果，均呈鴉片類及嗎
    啡陽性反應（按海洛因係由嗎啡經化學合成而製得，經注射
    進入人體後，因代謝而分解又生成嗎啡，因此施打海洛因後
    ，由尿液中檢驗結果仍為嗎啡反應），有臺灣檢驗科技股份
    有限公司九十三年五月二十日、九十四年二月七日濫用藥物
    尿液檢驗報告各一份、臺灣尖端先進生技醫藥股份有限公司
    九十三年八月四日濫用藥物檢驗報告一份在卷可憑。於九十
    三年七月三十日、九十四年一月九日查扣之白色粉末各二包
    ，鑑定結果為第一級毒品海洛因成分，淨重分別為零點六九
    公克、零點八九公克，有法務部調查局九十三年九月十三日
    調科壹字第○八○○○八○九一號、九十四年一月二十八日
    調科壹字第○六○○○九三六六號鑑定通知書在卷足按，復
    有扣案之注射針筒一支可資為憑，被告自白核與事實相符。
    被告曾因施用毒品案件，經本院以九十二年度毒聲字第三二
    七二號裁定送觀察勒戒，認無繼續施用毒品傾向，於九十二
    年十一月十一日觀察勒戒執行完畢釋放，經臺灣板橋地方法
    院檢察署檢察官於九十二年十一月十一日以九十二年度毒偵
    字第三四二七號為不起訴處分，有卷附之上開不起訴處分書
    可參。被告於觀察勒戒執行完畢五年以內，再犯本件施用毒
    品犯行，堪以認定。
二、按海洛因經毒品危害防制條例第二條第二項第一款列為第一
    級毒品，不得施用、持有。核被告所為係犯毒品危害防制條
    例第十條第一項之施用第一級毒品罪。被告持有海洛因之低
    度行為，已為其進而施用之高度行為所吸收，不復另論。其
    先後多次犯行，時間緊接，犯罪構成要件相同，顯均係基於
    概括之犯意反覆為之，應依連續犯之規定論以一罪並加重其
    刑。被告自九十三年五月四日起迄止九十四年一月九日止施
    用毒品之犯行（包括檢察官聲請移送併辦部分即九十三年度
    毒偵字第四五四二號：被告於九十三年七月二十九日十五時
    許，臺北縣鶯歌鎮○○路附近加油站內，施用第一級毒品海
    洛因之犯行），雖未為起訴書所論列，惟此與起訴之犯罪事
    實為連續犯關係，屬裁判上一罪之同一案件，為起訴效力所
    及，且經檢察官當庭補充犯罪事實，本院依法自應予以審究
    。爰審酌被告經觀察勒戒尚未戒除毒癮，施用毒品時間頗長
    、戕害個人身心並未危害社會大眾、犯罪後坦承犯行態度尚
    佳等一切情狀，量處如主文所示之刑，以資懲儆。
三、九十三年七月三十日扣案之白粉二包（淨重零點六九公克）
    、九十四年一月九日扣案之白粉二包（淨重零點八九公克）
    為第一級毒品海洛因，有前開鑑定報告書在卷可參，均係查
    獲之毒品，不問屬於犯人與否，應依毒品危害防制條例第十
    八條第一項前段規定宣告沒收併銷燬之；另注射針筒一支為
    被告所有供施用第一級毒品所用之物，業據被告供認在卷，
    應依刑法第三十八條第一項第二款規定宣告沒收。
四、末按除被告所犯為死刑、無期徒刑、最輕本刑為三年以上有
    期徒刑之罪或高等法院管轄第一審案件者外，於前條第一項
    程序進行中，被告先就被訴事實為有罪之陳述時，審判長得
    告知被告簡式審判程序之旨，並聽取當事人、代理人、辯護
    人及輔佐人之意見後，裁定進行簡式審判程序，刑事訴訟法
    第二百七十三條之一第一項定有明文。查本件被告涉犯之施
    用第一級毒品罪，法定刑非最輕本刑為三年以上有期徒刑之
    罪，且被告就被訴事實為有罪之陳述，經告知被告簡式審判
    程序之旨，被告及公訴人對於本件改依簡式審判程序審理亦
    均表示無意見，是本院即依前揭刑事訴訟法規定，裁定本件
    進行簡式審判程序，附此敘明。
據上論斷，應依刑事訴訟法第二百七十三條之一第一項、第二百
九十九條第一項前段，毒品危害防制條例第十條第一項、第十八
條第一項前段，刑法第十一條前段、第五十六條、第三十八條第
一項第二款，判決如主文。
本案經檢察官鄧媛到庭執行職務。
中　　華　　民　　國　　94　　年　　3 　　月　　4 　　日
                  刑事第六庭    法　官  絲鈺雲
以上正本證明與原本無異
如不服本判決應於送達後10日內向本院提出上訴狀
                                書記官　許清秋
中　　華　　民　　國　　94　　年　　3 　　月　　10　　日
附錄本案論罪科刑法條全文：
毒品危害防制條例第十條
施用第一級毒品者，處六月以上五年以下有期徒刑。
施用第二級毒品者，處三年以下有期徒刑。
